臺灣嘉義地方法院刑事判決　　　　　　　 96年度訴字第714號
公　訴　人　臺灣嘉義地方法院檢察署檢察官
被　　　告　丁○○
　　　　　　　　　　　7
選任辯護人　黃俊達律師
被　　　告　丙○○
選任辯護人　黃俊達律師
　　　　　　吳碧娟律師
被　　　告　甲○○
選任辯護人　黃俊達律師
被　　　告　乙○○
選任辯護人　黃俊達律師
上列被告等因懲治走私條例案件，經檢察官提起公訴（96年度偵
字第3558、4150號），被告於本院行準備程序時就犯罪事實為有
罪之陳述，經本院合議庭裁定適用簡式審判程序，判決如下：
    主  文
顏永柱共同私運管制物品進口逾公告數額，處有期徒刑壹年陸月
；減為有期徒刑玖月。緩刑伍年。扣案如附表編號一至四所示之
魚貨，均沒收。
丙○○共同私運管制物品進口逾公告數額，處有期徒刑壹年；減
為有期徒刑陸月。緩刑參年。扣案如附表編號一至四所示之魚貨
，均沒收。
甲○○共同私運管制物品進口逾公告數額，處有期徒刑壹年；減
為有期徒刑陸月。緩刑參年。扣案如附表編號一至四所示之魚貨
，均沒收。
乙○○共同私運管制物品進口逾公告數額，處有期徒刑壹年；減
為有期徒刑陸月。緩刑參年，並應於本判決確定之日起貳年內，
依執行檢察官之命令，向公庫支付新臺幣拾萬元完畢。扣案如附
表編號一至四所示之魚貨，均沒收。
    事  實
一、丁○○係永聯福漁船船長，甲○○負責承銷永聯福漁船之漁
    貨，丙○○、乙○○明知丁○○、甲○○自大陸地區運送之
    漁貨，係屬管制物品，四人竟共同基於意圖不法利益之犯意
    聯絡，丙○○、乙○○分別於民國九十六年四月中旬，向大
    陸地區之不詳姓名年籍綽號「家足」成年男子及林姓成年漁
    商訂貨七星鱸魚苗各二十五萬尾，價格為每尾新臺幣（下同
    ）五角，由丙○○聯絡甲○○交代品名及數量後，由甲○○
    聯絡丁○○駕駛上述漁船，於九十六年四月二十一日下午三
    時二十五分許，自將軍漁港報關出海，於翌日（二十二日）
    上午十時許，駛至大陸地區浦台外海，向大陸地區不詳姓名
    年籍綽號「小金」成年男子載運大陸地區漁貨皇帝魚八百四
    十六公斤、小甘魚八百公斤、小包魚一百十七公斤、七星鱸
    魚苗約五十萬尾後，隨即駕駛上述漁船返回臺灣地區，於九
    十六年四月二十三日上午八時四十五分許，入境臺南縣將軍
    漁港，丙○○及乙○○分別僱請不知情之高森田駕駛車牌號
    碼R8─375號自用大貨車及不知情之曾武雄駕駛車牌號碼5U
    ─935號，至將軍漁港載運七星鱸魚苗，並由丙○○負責聯
    絡高森田及曾武雄，嗣於同日上午十時十五分許，在上址，
    為警查獲，並扣得丙○○、乙○○所有之如附表所示魚貨（
    均責付甲○○保管），始悉上情
二、案經臺灣嘉義地方法院檢察署檢察官指揮海岸巡防總局中部
    地區巡防局雲林機動查緝隊偵查起訴。
    理  由
一、本件係經被告顏永柱、丙○○、甲○○、乙○○（下稱被告
    丁○○等四人）於本院準備程序時當庭表示認罪，而以簡式
    審判程序審理，此有本院九十六年九月六日準備程序筆錄及
    同日審判筆錄各一份附卷足憑，則依據刑事訴訟法第二百七
    十三條之二、同法第一百五十九條第二項之規定，不適用傳
    聞法則有關限制證據能力之相關規定，合先敘明。
二、上揭事實，業據被告丁○○等四人於審理時坦承不諱（本院
    卷第27頁），核與證人石世宗、陳昭志、顏金千均於偵查中
    結證稱內容相符，並有錦輝商號證明、機漁船（含船員）進
    出港檢查表、船筏進出港紀錄一覽表、船筏基本資料管理（
    二紙）、機漁船（含船員）進出港檢查表（六紙）、價格證
    明表、財政部關稅總局九十六年六月二十六日臺總局緝字第
    0961012219號函、現場照片（三十二幀）、通訊監察譯文二
    十四紙在卷可資佐證，綜上事證，被告丁○○等四人審判中
    自白確與事實相符，要屬無疑；本案事證明確，被告丁○○
    等四人犯行，應堪認定。
三、按自大陸地區私運物品進入臺灣地區，以私運物品進口出口
    論，適用本條例規定處斷，懲治走私條例第十二條定有明文
    。又按行政院依懲治走私條例公告「管制物品項目及其數額
    」之丙項規定：一次私運海關進口稅則第一章至第八章所列
    之物品之一項或數項，其總額由海關照緝獲時之完稅價格計
    算，超過十萬元者（外幣按當時辦理外匯銀行買進價格折算
    ）或重量超過一千公斤者為管制進口物品。本件查扣之皇帝
    魚八百四十六公斤、小甘魚八百公斤、小包魚一百十七公斤
    及七星鱸魚苗約二十五萬尾，總計已超過一千公斤，有財政
    部關稅總局九十六年六月二十六日臺總局緝字第0961012219
    號函說明第二項可資佐證，倘包含未被查扣即被告乙○○自
    行載運離開之魚苗二十五萬尾，總重量均超過一千公斤，且
    價格亦應超過十萬元無訛。核被告丁○○、甲○○、丙○○
    、乙○○四人所為，均係犯懲治走私條例第十二條、第二條
    第一項之私運管制物品進口逾公告數額罪。被告丁○○等四
    人、大陸地區綽號「家足」成年男子、林姓成年漁商、綽號
    「小金」成年男子間就前開犯行，有犯意聯絡及行為分擔，
    均為共同正犯。其等四人利用不知情之高森田、曾正雄運送
    走私物品，為間接正犯。爰審酌被告丁○○等四人私運大陸
    地區漁貨，總重量達一千餘公斤、及另有魚苗二十五萬尾，
    數量非少，被告丁○○前曾於八十四年間犯懲治走私條例案
    件，經法院判處有期徒刑六月，緩刑三年確定，於八十七年
    十二月三日緩刑期滿，其餘三名被告則無犯罪紀錄，有臺灣
    高等法院被告前案紀錄表各一份附卷可按，被告四人犯後初
    矢口否認犯行，態度欠佳，又被告丁○○係船長，身居主導
    地位，犯罪情節較重，被告甲○○係承銷聯絡之人，被告丙○○、被告乙○○為委訂漁貨之人，參與情節較被告丁○○
    為輕，及渠等私運該批管制物品入境後，於漁港處即為警查
    獲，故該批大陸地區漁貨並未及流入市面，尚未對國內市場
    造成重大影響等一切情狀，分別量處如主文所示之刑。
四、又按犯罪在中華民國九十六年四月二十四日以前者，除本條
    例另有規定外，依下列規定減刑：一、死刑減為無期徒刑。
    二、無期徒刑減為有期徒刑二十年。三、有期徒刑、拘役或
    罰金，減其刑或金額二分之一。中華民國九十六年罪犯減刑
    條例第二條第一項定有明文。本件被告四人上揭犯行係在九
    十六年四月二十四日以前所為，復無不得減刑之例外情形，
    合於減刑條件，爰併諭知減得之刑。
五、查被告丁○○固曾於八十四年間犯懲治走私條例案件，經法
    院判處有期徒刑六月，緩刑三年確定，於八十七年十二月三
    日緩刑期滿，刑之宣告失其效力，其餘三名被告則無犯罪紀
    錄，有臺灣高等法院被告前案紀錄表在卷可按，被告丁○○
    等四人一時思慮未周，致罹此罪名，犯後於審理時坦承犯罪
    ，尚具悔意，經此次偵審程序應已足促其警惕，參以被告丁○○、被告丙○○、被告甲○○、被告乙○○依序各捐款四
    十萬元、六萬元、二十萬元、一萬一千元予公益團體，各有
    匯款回條存卷足參（本院卷），本院認上開宣告之刑，以暫
    不執行為適當，爰各宣告緩刑期間如主文所示，以啟自新。
    惟被告乙○○原於本院審理時表明願捐款十五萬元，縱依其
    陳述家境經濟困窘，父母罹有重病，然其未能深切體認其犯
    行對於我國關於進口物品種類、數量之管制與檢疫所產生之
    不良影響，而有紊亂我國交易市場秩序之虞，以強化其法治
    概念，使其於緩刑期內能深知警惕，避免其緩刑宣告輕易遭
    到撤銷，爰併依刑法第七十四條第二項第四款之規定，命被
    告乙○○於緩刑期內之本判決確定之日起二年內，依執行檢
    察官命令，向公庫支付十萬元。若如未履行本判決所諭知之
    負擔情節重大者，檢察官得依法聲請撤銷對被告乙○○所為
    之緩刑宣告，均併予敘明。
六、扣案如附表所示魚貨，為共同被告丙○○、乙○○購入所有
    ，此自其二人僱用高森田及曾武雄取得前開魚貨一節甚明，
    而屬犯本罪所得之物，現責付被告甲○○保管，有責付保管
    條存卷足參（警卷第24頁），被告甲○○雖於審理時自陳附
    表一至三之魚貨，業經變賣云云（本院卷第42頁），惟金額
    無法陳述明確、亦未提出書面為證，尚難謂屬真實可採。另
    七星鱸魚魚苗約二十五萬尾，已由乙○○載回其住處魚塭飼
    養中，為其陳明可按（本院卷第42頁），綜上，附表一至四
    魚貨，均應依刑法第三十八條第一項第三款規定沒收。又載
    運私運貨物之永聯福號漁船係洪夙杏所有，有船舶登記證書
    一紙可佐（警卷第26頁），非被告所有之物，亦不為沒收之
    諭知。
據上論斷，應依刑事訴訟法第二百七十三條之一第一項、第二百
九十九條第一項前段，懲治走私條例第十二條、第二條第一項、
第十一條，刑法第二十八條、第七十四條第一項第一款、第二項
第四款、第三十八條第一項第三款，中華民國九十六年罪犯減刑
條例第二條第一項第三款、第七條，判決如主文。
本案經檢察官蔡彥守到庭執行職務
中　　華　　民　　國　　96　　年　　9 　　月　　20　　日
                  刑事第一庭    法　官　蔡廷宜
以上正本證明與原本無異。
如不服本判決，應於判決送達後十日內向本院提出上訴狀（應附
繕本）。告訴人或被害人如對於本判決不服者，應具備理由請求
檢察官上訴，上訴書狀依法應敘述具體理由，如未敘述具體上訴
理由者，應於上訴期間屆滿後二十日內補提理由書於本院，其上
訴期間之計算係以檢察官收受判決正本之日期為準。
中　　華　　民　　國　　96　　年　　9 　　月　　20　　日
                            　　書記官　蕭琪男
附錄論罪法條全文：
懲治走私條例第  2 條
私運管制物品進口、出口逾公告數額者，處七年以下有期徒刑，
得併科新臺幣三百萬元以下罰金。
前項之未遂犯罰之。
第一項所稱管制物品及其數額，由行政院公告之。
附表：
一、皇帝魚八百四十六公斤。
二、小甘魚八百公斤
三、小包魚一百十七公斤
四、七星鱸魚苗約二十五萬尾
